臺灣苗栗地方法院刑事判決　　　　　　　　　　　　　　九十年度易字第七一三號
　　公　訴　人　臺灣苗栗地方法院檢察署檢察官
　　被　　　告　乙○○
　　被　　　告　甲○○○
右列被告因傷害案件，經檢察官提起公訴（九十年度偵字第三一六九號），本院判決
如左：
    主  文
乙○○傷害人之身體，處有期徒刑肆月，如易科罰金，以佰元折算壹日。緩刑貳年
。
甲○○○傷害人之身體，處有期徒刑貳月，如易科罰金，以佰元折算壹日。緩刑貳
年。
    事  實
一、乙○○、甲○○○二人毗鄰而居，甲○○○因不滿乙○○長期對外宣稱其有不正
    常之男女關係，乃於民國八十九年十一月二十二日二十三時許，在苗栗市大同里
    西勢美南三十三號前，與乙○○發生口角，二人竟各基於傷害之犯意，進而動手
    扭打互毆，造成乙○○因而受有右臉脥挫傷、右前胸抓傷併瘀血之傷害，甲○○○因而受有左臉瘀血擦挫傷、左前臂二處挫傷瘀血之傷害。
二、案經乙○○、甲○○○分別訴由苗栗縣警察局苗栗分局報請臺灣苗栗地方法院檢
    察署檢察官偵查起訴。
    理  由
一、被告甲○○○部分：
    訊據被告甲○○○坦承右揭犯罪事實不諱，核與被害人乙○○指訴情節相符，並
    經證人丙○○於本院審理時證述被告二人確有互相動手打架情事明確，復有苗栗
    醫院驗傷診斷書一紙附卷可參，足認被告甲○○○之自白與事實相符，其傷害犯
    行堪以認定。
二、被告乙○○部分：
    訊據被告乙○○固坦承有於右揭時、地與甲○○○爭吵之事實，惟矢口否認有何
    傷害犯行，辯稱：伊沒有摸到甲○○○，伊一開門，甲○○○就打過來了云云。
    經查，被告乙○○右揭傷害犯行，除據被害人甲○○○迭次於警訊時、偵查中及
    本院審理時指訴綦詳外，並經證人即在場之丙○○於本院審理時結證：他們在事
    發前一天就有爭吵…，隔天傍晚三、四點又吵，直到晚上我看完連續劇以後，又
    看到他們二人動手打架，他們互相爭吵後就打起來了，都用手互相抓在一起，我
    把他們拉開…，他們是互相抓打上半身，用手打，我看到兩人互打，兩人都有動
    手，甲○○○有被壓到地上，由我把她拉起來後，但拉起來後，兩人又繼續打，
    之後有人報警，當時很暗，天氣冷，兩人衣服穿得很多，我沒有注意到雙方受傷
    的情形…，打架時間約有十幾分鐘等情明確，證人丙○○與被告乙○○並無怨隙
    ，自無為之甘冒偽證罪嫌而構陷無怨之被告乙○○之理；此外，復有大千綜合醫
    院診斷證明書一紙在卷可憑，其所顯示甲○○○之傷勢，亦與丙○○證述被告雙
    方係互相抓打上半身情節吻合，故其證言，應堪採信。是以被告乙○○空言否認
    ，顯係卸責之詞，不足採信。事證明確，其傷害犯行亦堪認定。
二、核被告乙○○、甲○○○所為，均係犯刑法第二百七十七條第一項之傷害罪。爰
    審酌被告二人犯罪之動機係因口角而起、手段為徒手扭打，犯罪所生之危害即被
    害人所受傷害程度均非重大，及被告甲○○○犯罪後坦承犯行態度良好，被告乙○○則到庭猶藉詞矯飾、否認犯行，顯不知悔悟等一切情狀，各量處如主文所示
    之刑，並均諭知易科罰金之折算標準，以示懲儆。末查，被告二人前均未曾受有
    期徒刑以上刑之宣告，有台灣苗栗地方法院檢察署刑案資料查註紀錄表及台灣高
    等法院被告全國前案紀錄表各二份在卷可憑，其等因一時失慮，致觸刑章，經此
    科刑教訓，當知戒慎，信無再犯之虞，本院認被告二人所受上開刑之宣告，以暫
    不執行為適當，均併予諭知緩刑二年，以啟自新。
據上論斷，應依刑事訴訟法第二百九十九條第一項前段，刑法第二百七十七條第一項
、第四十一條第一項前段、第七十四條第一款，罰金罰鍰提高標準條例第一條前段、
第二條，判決如主文。
本案經檢察官陳傳宗到庭執行職務
中      華      民      國    九十一    年      一      月      九      日
                                    臺灣苗栗地方法院刑事第二庭
                                        法    官   郭   千   黛
右正本證明與原本無異。
如不服本判決，應於判決送達後十日內向本院提出上訴狀( 應附繕本 )，上訴於
臺灣高等法院台中分院。
                                         書記官   陳爵星
中    華    民    國   九十一    年    一    月     十一     日
附錄論罪科刑法條
刑法第二百七十七條
傷害人之身體健康者，處三年以下有期徒刑、拘役或一千元以下罰金。
犯前項之罪因而致人於死者，處無期徒刑或七年以上有期徒刑，致重傷者，處三年以
上十年以下有期徒刑。
